臺灣橋頭地方法院民事判決
  111年度岡簡字第371號
原      告  張秀瑛  

            張秀琴  
            張慈晏  
共      同
訴訟代理人  蔡文斌律師
            林冠廷律師
            李明峯律師
被      告  楊孟倫  
            豐億交通事業有限公司

法定代理人  張家明  
訴訟代理人  張春梅  
共      同
訴訟代理人  林奕瑄  
上列當事人間請求侵權行為損害賠償(交通)事件，前經原告提起
刑事附帶民事訴訟（111年度審交附民字第247號），由刑事庭裁
定移送前來，本院於民國111年11月23日言詞辯論終結，判決如
下：
    主      文
被告應連帶給付原告張秀瑛、原告張慈晏各新臺幣1,147,933元
，應連帶給付原告張秀琴新臺幣1,147,934元，及均自民國111年
7月9日起至清償日止，按週年利率百分之5計算之利息。
訴訟費用由被告負擔。
本判決原告勝訴部分得假執行；被告如以新臺幣3,443,800元為
原告預供擔保後，得免為假執行。
    事實及理由
一、原告主張：被告楊孟倫於民國110年8月5日上午11時13分許
    ，駕駛車牌號碼000-0000號自用小貨車(下稱A車)，沿高雄
    市燕巢區中民路由西往東行駛，行抵該路段與中西路之交岔
    路口時，適有訴外人葉美菊騎乘車牌號碼000-000號普通重
    型機車，沿高雄市燕巢區中民路由西往東行駛在楊孟倫所駕
    駛之A車右前方，並於行經上開地點時，為閃避前方違規停
    放在該處路旁由訴外人吳能進所駕駛之車牌號碼000-0000號
    自用小貨車(下稱B車)，而自B車左後方車身處繞道往快車道
    行駛，惟被告楊孟倫竟疏未注意車前狀況，仍向左偏而貿然
    往前行駛，因而與葉美菊所騎乘之機車左側車身發生碰撞，
    致葉美菊因此人車倒地後，再遭A車之後輪輾壓，因而受有
    胸腹內出血、左膝開放性外傷及出血性休克等傷害，經送醫
    急救後，仍於同日中午12時42分許因傷重不治死亡。而原告
    張秀瑛、張秀琴、張慈晏為被害人之女，因楊孟倫上開過失
    行為，原告張秀瑛、張慈晏、張秀琴受有各支出被害人醫藥
    費600元、喪葬費99,000元、精神慰撫2,000,000元，合計2,
    099,600元之損害。又楊孟倫乃受僱於被告豐億交通事業有
    限公司，則豐億交通事業有限公司自應與楊孟倫連帶負賠償
    責任，依民法侵權行為之法律關係，提起本件訴訟。並聲明
    ：被告應連帶給付原告張秀瑛、原告張慈晏各1,147,933元
    、原告張秀琴1,147,934元，及均自起訴狀繕本送達翌日起
    至清償日止，按週年利率百分之5計算之利息。
二、被告楊孟倫、豐億交通事業有限公司均以：對被告楊孟倫應
    負全部過失責任，及原告主張項目及金額，其中關於喪葬費
    及醫療費用部分，均不爭執，惟原告請求之慰撫金太高，應
    予酌減等語，資為抗辯。並聲明：原告之訴駁回。　
三、本院得心證之理由
  ㈠按因故意或過失，不法侵害他人之權利者，負損害賠償責任
    ；汽車、機車或其他非依軌道行駛之動力車輛，在使用中加
    損害於他人者，駕駛人應賠償因此所生之損害；不法侵害他
    人致死者，對於支出醫療及增加生活上需要之費用或殯葬費
    之人，亦應負損害賠償責任，民法第184條第1項前段、第19
    1條之2前段、第192條第1項分別定有明文。次按當事人主張
    有利於己之事實者，就其事實有舉證責任，民事訴訟法第27
    7條第1項前段定有明文。經查，原告主張被告楊孟倫過失駕
    駛行為致被害人葉美菊不治死亡，且原告張秀瑛、張秀琴、
    張慈晏為被害人之女之事實，為被告所不爭執，並據原告提
    出戶籍謄本為證（本院卷第39至43頁）。刑事部分，本院刑
    事庭以111年度審交訴字第126號判處被告楊孟倫犯過失致人
    於死罪刑有期徒刑10月等情，業據本院核閱上開刑事案卷無
    訛，是被告楊孟倫就上開車禍事故之發生為有過失，且其過
    失與被害人死亡結果之發生具有相當因果關係，均堪認定。
    揆諸上開規定，被告楊孟倫就原告所受損害自應負損害賠償
    責任。
　㈡按受僱人因執行職務，不法侵害他人之權利者，由僱用人與
    行為人連帶負損害賠償責任，民法第188條第1項定有明文。
    本條項所謂受僱人因執行職務不法侵害他人之權利，不僅指
    受僱人因執行其所受命令，或委託之職務自體，或執行該職
    務所必要之行為，而不法侵害他人之權利者而言，即受僱人
    之行為，在客觀上足認為與其執行職務有關，而不法侵害他
    人之權利者，就令其為自己利益所為亦應包括在內（最高法
    院107年度台上字第94號判決參照）。又僱用人責任之規定
    ，係為保護被害人而設，故所稱之受僱人，應從寬解釋，不
    以事實上有僱傭契約者為限，凡客觀上被他人使用，為之服
    勞務而受其監督者，均係受僱人（最高法院86年度台上字第
    332號判決參照)。經查，被告楊孟倫於行為時係受僱於被告
    豐億交通事業有限公司，肇事時為執行職務中，再依現場及
    車損照片所示，A車車身亦印有「豐億」字樣，足認A車車輛
    外觀上屬被告豐億交通事業有限公司所有，則被告楊孟倫於
    前揭時地駕車之行為，亦有為被告豐億交通事業有限公司執
    行職務之外觀，客觀上足以認定被告楊孟倫是為被告豐億交
    通事業有限公司服勞務而受其選任監督，應認被告豐億交通
    事業有限公司為被告楊孟倫形式上之僱用人，且被告豐億交
    通事業有限公司未能舉證證明其等選任受僱人及監督其職務
    之執行，已盡相當之注意或縱加以相當之注意而仍不免發生
    損害之情事，則依法應就本件損害分別與被告楊孟倫負連帶
    負賠償責任甚明。
  ㈢關於原告請求之項目及金額，逐一審核如下：
  ⒈醫藥費及喪葬費部分：原告三人為被害人各別支出醫藥費600
    元、喪葬費99,000元部分，業據提出義大醫院收據、殯葬費
    用收據為憑（附民卷第11至17頁），且為被告所不爭執，原
    告此部分之主張，自應予准許。
  ⒉精神慰撫部分：按慰撫金核給之標準固與財產上損害之計算
    不同，然非不可斟酌雙方身分、資力、職業、教育程度、經
    濟狀況與加害程度，及其他各種情形核定相當之數額。查張
    秀瑛、張秀琴、張慈晏為被害人之女，其等因被害人遭被告
    楊孟倫之不法侵害致死，在精神上均必感受相當之痛苦，則
    其等本得請求被告賠償慰撫金。又張秀瑛大學畢業，現為護
    理師，目前每月薪水約42,000元；張秀琴大學畢業，現為公
    司會計，每月薪水約30,000元；張慈晏大學畢業，現為品管
    人員，每月月薪約30,000元；被告楊孟倫高職畢業，現從事
    臨時工，每月薪水約2萬7至2萬8；被告豐億交通事業有限公
    司資本額2,500萬，名下有聯結車約5輛，大貨車約10輛等情
    ，本院審酌被告楊孟倫所為不法侵害情節之輕重及前述被告
    與張秀瑛、張秀琴、張慈晏等之身分、經濟能力等一切情狀
    ，認原告請求被告賠償慰撫金各2,000,000元，應屬相當。
    被告抗辯原告請求之慰撫金數額過高，為無可採。
  ⒊據上所述，原告張秀瑛、張慈晏、張秀琴得請求被告賠償之
    金額各為2,099,600元（600元＋99,000元＋2,000,000元＝2,09
    9,600元）。又保險人依本法所為之保險給付，視為被保險
    人損害賠償金額之一部分，被保險人受賠償請求時，得扣除
    之，強制汽車責任保險法第32條定有明文。本件交通事故發
    生後，原告已領取強制汽車責任保險理賠2,000,000元，並
    自訴外人吳能進處受償855,000元，上開金額由原告張秀瑛
    、張慈晏各取得951,667元，由原告張秀琴取得951,666元，
    上開受償金額自應予以扣除，則原告張秀瑛、張慈晏所得請
    求被告賠償之金額即為1,147,933元，原告張秀琴所得請求
    被告賠償之金額即為1,147,934元。
四、綜上所述，本件原告依侵權行為法律關係，請求被告連帶給
    付張秀瑛、張慈晏各1,147,933元，連帶給付原告張秀琴1,1
    47,934元，及均自起訴狀繕本送達翌日（即111年7月9日）
    起至清償日止，按週年利率百分之5計算利息之範圍內，為
    有理由，應予准許。
五、准許宣告假執行、免為假執行及訴訟費用負擔之依據：民事
    訴訟法第389條第1項第3款、第392條第2項、第78條。　　
中　　華　　民　　國　　111 　年　　11　　月　　29　　日
　　              岡山簡易庭  法　　　官  林昶燁
以上正本係照原本作成。
如對本判決上訴，須於判決送達後20日內向本院提出上訴狀。如
委任律師提起上訴者，應一併繳納上訴審裁判費。
中　　華　　民　　國　　111 　年　　11　　月　　29　　日
　　　      　　　　　　　　　書  記  官  顏崇衛